【裁判字號】    92,交抗,712
【裁判日期】    921006
【裁判案由】    違反道路交通管理處罰條例
【裁判全文】
臺灣高等法院交通事件裁定                        九十二年度交抗字第七一二號
    抗  告  人   甲○○
    即 異 議人
右抗告人因違反交通管理處罰條例案件，不服台灣板橋地方法院中華民國九十二年六
月十七日裁定（九十二年度交聲字第八九三號），提起抗告，本院裁定如左：
    主  文
抗告駁回。
    理  由
一、本件原裁定以交通部公路局臺北區監理所於民國九十二年四月八日所為之板監違
    字第裁四一─Ｃ00000000號裁決之裁罰對象，為違規車輛即車號ＡＹＫ
    ─八五六號重型機車之所有人「潘秋萍」，並非騎乘上開機車行經臺北縣板橋市
    ○○路八號前之駕駛人即異議人「甲○○」，有前揭裁決書、舉發違反道路交通
    管理事件通知單各一紙在卷可稽，本件異議人甲○○並非受處分人，應堪認定，
    是本件聲明異議，即屬不合法律上程式，且不能補正，自應將其異議駁回。
二、抗告意旨略以抗告人因法律常識不足，故造成將異議人應為受處分人「潘秋萍」
    誤寫為違規人「甲○○」。另受處分人「潘秋萍」對此次違規事件及罰款繳納均
    不知悉，故造成抗告人認為應由違規人即抗告人提起異議云云。
三、按受處分人不服第八條主管機關所為之處罰，得於接到裁決書之翌日起二十日內
    ，向管轄地方法院聲明異議，道路交通管理處罰條例第八十七條第一項定有明文
    ，依上開規定，違反道路交通管理處罰條例之案件，不服原處分機關所為之處分
    者，僅受處分人得向管轄地方法院聲明異議，苟非受處分人聲明異議，即難認其
    異議合法。查本件受處分人為潘秋萍，而非抗告人，有交通部公路局臺北區監理
    所於民國九十二年四月八日所為之板監違字第裁四一─Ｃ00000000號裁
    決書在卷可稽，且交通部公路局臺北區監理所板橋監理站於九十二年四月二十三
    日及五月六日函覆抗告人的兩封書函中說明欄均明確指稱：「若車輛所有人對本
    案舉發事實有疑義，．．．向本站提出聲明異議，由本站代轉管轄地方法院」觀
    之（原審卷第十二、二十一頁），交通部公路局臺北區監理所板橋監理站亦已明
    確告知抗告人應由車輛所有人即潘秋萍提出異議，揆諸前揭規定，依法得聲明異
    議者，自以受處分人為限，若非遭受裁決處罰之受處分人，縱與裁決結果有事實
    上之利害關係，亦不得以自己名義聲明異議，否則即屬不合法律上之程式。本件
    受裁決處罰之受處分人既為潘秋萍，而非抗告人甲○○，則甲○○之聲明異議即
    非合法，且無從補正，本件原審已敘明理由裁定駁回抗告人於原審之異議，要無
    不合，抗告人之抗告為無理由，應予駁回。
四、依道路交通管理處罰條例第八十九條，道路交通案件處理辦法第二十六條，刑事
    訴訟法第四百十二條裁定如主文。
中      華      民      國    九十二    年      十      月      六      日
                              臺灣高等法院交通法庭
                                  審判長法  官  陳  正  雄
                                        法  官  劉  壽  嵩
                                        法  官  許  宗  和
右正本證明與原本無異。
不得再抗告。
                                        書記官  廖  艷  莉
中      華      民      國    九十二    年      十      月      六      日


司法院資訊處製作；財團法人民間司法改革基金會備份。
